臺灣屏東地方法院交通事件裁定　　　　100年度交聲字第119號
原處分機關　交通部公路總局高雄區監理所屏東監理站
法定代理人　高金木
異　議　人　李榮銘
即受處分人
上列受處分人因違反道路交通管理處罰條例事件，對於交通部公
路總局高雄區監理所屏東監理站民國100 年2 月17日所為之處分
（原處分案號：屏監違字第裁82-V00000000號）聲明異議，本院
裁定如下：
    主  文
異議駁回。
    理  由
一、原處分意旨略以：異議人即受處分人（下稱異議人）李榮銘
    於民國99年12月25日17時11分許，駕駛車牌號碼ZEZ-670 號
    輕型機車，在屏東縣枋寮鄉○○路262 號前時，因有汽車駕
    駛人酒精濃度超過規定標準（0.25-0.4）之違規事實，為警
    掣單舉發，嗣原處分機關即交通部公路總局高雄區監理所屏
    東監理站認異議人上開情形，違反道路交通管理處罰條例第
    35條第1 項第1 款規定，爰裁處罰鍰新臺幣（下同）15,000
    元，併依同條例第68條第2 項、第24條第1 項第2 款規定，
    記違規點數5 點，及應參加道路交通安全講習等語。
二、聲明異議意旨：如附件所示聲明異議狀所載。
三、按汽車駕駛人飲用酒類或其他類似物後其吐氣所含酒精濃度
    超過每公升0.25毫克或血液中酒精濃度超過0.05% 以上者，
    不得駕車，道路交通安全規則第114 條第2 款定有明文。又
    汽車駕駛人，駕駛汽車經測試檢定有酒精濃度超過規定標準
    之情形者，處15,000元以上60,000元以下罰鍰，並當場移置
    保管其車輛及吊扣其駕駛執照1 年，道路交通管理處罰條例
    第35條第1 項第1 款亦有明文。再領有汽車駕駛執照之汽車
    駕駛人，除駕駛聯結車、大客車、大貨車外之非其駕駛執照
    種類之車輛，違反本條例及道路交通安全規則之規定，應受
    吊扣駕駛執照情形時，無因而肇事致人受傷或重傷者，記違
    規點數5 點。但1 年內違規點數共達6 點以上或再次應受吊
    扣駕駛執照情形者，併依原違反本條例應受吊扣駕駛執照處
    分規定，吊扣其駕駛執照。同條例第68條第2 項復於99年5
    月5 日修正公布，並於同年9 月1 日施行。考其修正理由係
    「為利明確汽車駕駛人駕駛非其駕駛執照種類之車輛，違反
    應受吊扣駕駛執照之處分處理，並在兼顧本條例立法意旨下
    ，增訂第2 項得緩即予吊扣而採記違規點數及駕駛人仍無改
    正仍再犯違規之應併原吊扣處罰之規定」，從而，汽車駕駛
    人駕駛非其駕駛執照種類之車輛，違反應受吊扣駕駛執照之
    處分者，依該條例第68條第2 項規定，得緩即予吊扣駕駛執
    照而採記違規點數5 點。另依同條例第24條第1 項第2 款之
    規定，有上開第35條第1 項所定違規之行為者，並應接受道
    路交通安全講習。
四、再按汽車或動力機械駕駛人，駕駛汽車或動力機械經測試檢
    定有下列情形之一者，交通勤務警察或依法令執行交通稽查
    任務人員，除禁止其行駛外，應當場移置保管該汽車或動力
    機械：一、酒精濃度超過規定標準。又違規車輛移置保管場
    所應依下列規定辦理：二、依第四條移置保管之車輛或動力
    機械，所有人或其委託之第三人於保管原因消失後，應持繳
    納罰鍰收據、保管收據及行車執照，始得領回車輛或動力機
    械。但汽車駕駛人同時違反刑事法律者，得不檢附繳納罰鍰
    收據。道路交通違規車輛移置保管及處理辦法第4 條、第12
    條第2 款亦規定甚詳。
五、經查，異議人僅考領有普通重型機車駕駛執照，此有證號查
    詢機車駕駛人資料可憑，且異議人於上開時間，駕駛車號ZE
    Z-670 號輕型機車，前往屏東縣枋寮鄉○○路262 號建興派
    出所時，因有酒後駕車之違規為警實施酒測，測得其呼氣所
    含酒精濃度達每公升0.37毫克，超過規定標準，而為執勤員
    警製單舉發之事實，為異議人所不爭執，並有屏東縣政府警
    察局舉發違反道路交通管理事件通知單及酒精濃度測試單影
    本附卷可稽，是異議人酒後駕車之違規事實堪以認定。又異
    議人之酒精濃度測試值僅0.37且未肇事，因未違反刑事法律
    ，故未經警員移送公共危險，且異議人所騎乘之機車現仍未
    經異議人繳納罰鍰領回等情，復有酒精濃度測試單影本附卷
    及本院公務電話紀錄可證。
六、末以，查交通警員掣單舉發違反道路交通管理處罰條例所列
    之違規事實，本質上為行政處分，且係公務員基於職務上之
    權力，依法就特定之具體事件所為具有公法上效果之單方行
    政行為，基於公務員所為公法上行為具有公信力之原則，該
    行政處分當可被推定為真正，是受處分人如未能就執勤員警
    之舉發違誤提出相關證據以供調查，且依卷存證據資料亦無
    其他積極證據足資證明其有捏造事實違法取締之情事，則執
    勤員警本其維護交通秩序及安全之職責所為之舉發行為，自
    應受到合法及正確之推定。異議人以本件酒測係被逼迫而吹
    氣，只要還伊摩托車，其餘伊不追究云云等詞為異議理由，
    顯屬無據。
七、綜上，異議人既有上開違規情事，原處分機關依道路交通管
    理處罰條例第35條第1 項第1 款、第68條第2 項、第24條第
    1 項第2 款及違反道路交通管理事件統一裁罰基準表等規定
    ，裁處異議人罰鍰15,000元，並記違規點數5 點及應參加道
    路交通安全講習，於法並無不合，異議人之異議，為無理由
    ，應予駁回。
八、依道路交通管理處罰條例第87條第2 項，道路交通事件處理
    辦法第18條，裁定如主文。
中    華    民    國   100    年    6     月    7     日
                  交通法庭      法  官  簡光昌
以上正本證明與原本無異。
如不服本裁定應於收受送達後5 日內向本院提出抗告書狀敘述抗
告之理由抗告於台灣高等法院高雄分院。
中    華    民    國   100    年    6     月    7     日
                                書記官  林祥玉